臺灣高等法院刑事判決　　　　　　　 100年度上易字第1515號
上　訴　人
即　被　告　蔡秀琴
選任辯護人　高瑩律師
上列上訴人因妨害家庭案件，不服臺灣臺北地方法院100年度易
字第1090號，中華民國100年5月30日第一審判決（起訴案號：臺
灣臺北地方法院檢察署100年度偵續字第266號），提起上訴，本
院判決如下：
    主  文
上訴駁回。
    事實及理由
一、本案經本院審理結果，認第一審判決以上訴人即被告蔡秀琴
    係犯刑法第239條後段之相姦罪，計2罪；且被告所犯2罪，
    犯意個別、行為互殊，應分論併罰。並審酌被告之品行、犯
    罪手段、犯後否認犯罪態度，以及所生之危害等一切情狀，
    判決「蔡秀琴所犯相姦罪二罪，各處有期徒刑月，如易科
    罰金，均以新臺幣壹仟元折算壹日。應執行有期徒刑肆月，
    如易科罰金，以新臺幣壹仟元折算壹日。」；認事用法及量
    刑均無不當，應予維持，並引用第一審判決書記載之事實、
    證據及理由（如附件原審判決書）。
二、經查：
（一）被告與有配偶之陳國泓先後於99年4月17日（傍晚）到永
      和愛摩兒時尚旅館、同年月24日（傍晚）到汐止芬多精加
      香汽車旅館等情，有證人陳國泓結證之證言（原審審理筆
      錄第4、6頁，本院卷第55頁背面），且有各該旅館消費發
      票及旅館附近便利商店消費發票（他字卷第58頁編號19發
      票、第59頁編號24發票）可憑。
（二）證人陳國泓於本院再度接受交互詰問，證稱：兩次都是在
      星期六，星期六下午我們都會在一起，就去汽車旅館。兩
      次都是約個地點見面，被告就上車，再去外面玩，大概都
      是在傍晚六、七點時，去旅館；愛摩爾休息三個小時，芬
      多精休息兩個半小時；房間費用我負擔，愛摩爾是1,500
      元，芬多精應該是780元；兩次均有發生性行為。首次偵
      查時，當時我是不想承認，所以才如此說，因為我在車上
      常常撿到東西，除非貴重物我才交給警察廣播電台，發票
      我留下來對獎。第一次偵查時我原不想承認，所以說發票
      是撿到的（見本院100年8月18日審理筆錄）。
（三）證人陳國泓於本院再稱：99年4月17日、同年月24日，均
      為星期六，此確與99年度4月份月曆記載相符。且依據證
      人陳國泓使用之0000000000門號行動電話之通聯記錄（他
      字卷第38-53頁），顯示99年4月至99年10月間，證人陳國
      泓與被告使用之0000000000門號行動電話頻繁連繫。
（四）由以上證人陳國泓結證之證言、統一發票資料及通聯記錄
      連繫資料，已足以證明被告確與有配偶之陳國泓，分別於
      99年4月17日、24日在汽車旅館內相姦2次，確屬實情。
（五）再本案偵查中，檢察官曾經函詢該二家汽車旅館業於99年
      4月17日、24日是否有被告二人住宿登記資料，據該旅館
      業於99年12月間函覆稱：查無此二人住宿登記資料，且逾
      監視錄影保存期限（見99年度他字第12403號卷第82頁、8
      3頁）。且依交通部91年10月28日交路發字第091B000123
      號令所發布旅館業管理規則第23條第3項規定：旅客住宿
      登記資料保存期限為180日。本案行為時距查證時，已歷
      八個月，雖難以查證該住宿登記部分，然亦不能據為被告
      有利之認定。
（六）本案行為發生日期為99年4月17日、24日，告訴人於同年
      9月始確知其配偶陳國泓有外遇對象即被告（見99年度他
      字第12403號卷第80頁），告訴人並於99年12月3日按鈴申
      告，尚在告訴期間之內，併此敘明。
三、本案事證已明確。被告蔡秀琴仍執前詞否認犯罪，而指摘原
    判決不當。本院認為無理由，應予駁回。
據上論斷，應依刑事訴訟法第373條、第368條，判決如主文。
本案經檢察官陳傳宗到庭執行職務。
中    華    民    國   100    年    8     月    31    日
                  刑事第十七庭審判長法  官  王炳梁
                                    法  官  周明鴻
                                    法  官  黃雅芬
以上正本證明與原本無異。
不得上訴。
                                    書記官  廖麗蓮
中    華    民    國   100    年    8     月    31    日
附錄本案論罪科刑法條全文：
刑法第239條：
有配偶而與人通姦者，處1年以下有期徒刑。其相姦者亦同。
附件：
臺灣臺北地方法院刑事判決             100年度易字第1090號
公  訴  人  臺灣臺北地方法院檢察署檢察官
被      告  蔡秀琴  女  51歲（民國○○年○月○○日生）
                    身分證統一編號：Ｚ000000000號
                    住臺北市○○路○段12巷70弄18號4樓
輔  佐  人
即被告之兄  蔡清儀  男  54歲（民國○○年○月○○日生）
                    身分證統一編號：Ｚ000000000號
                    住桃園縣龍潭鄉○○路63巷100弄2號4樓
上列被告因妨害家庭案件，經檢察官提起公訴(100年度偵續字第
266號），本院判決如下：
    主  文
蔡秀琴所犯相姦罪二罪，各處有期徒刑月，如易科罰金，均以
新臺幣壹仟元折算壹日。應執行有期徒刑肆月，如易科罰金，以
新臺幣壹仟元折算壹日。
    事  實
一、蔡秀琴與陳國泓（業經不起訴處分）於登山社結識，且明知
    陳國泓為簡鳳敏之配偶，仍基於與陳國泓相姦之犯意，分別
    於民國99年4月17日，在新北市○○區○○路316-318號愛
    摩兒時尚旅館、以及同年月24日，在新北市○○區○○路
    206號芬多精加香汽車旅館等地，2度與陳國泓為性器官接合
    。嗣簡鳳敏於同年9 月間，經不詳人士告知，找尋陳國泓丟
    棄之統一發票，發現有從不喝鮮乳之陳國泓購買鮮乳之統一
    發票，以及上開汽車旅館之統一發票，繼於同年9 月29日在
    臺北市敦化公園內，發現陳國泓、蔡秀琴2 人狀似親蜜，向
    陳國泓追問，始悉上情。
二、案經被害人簡鳳敏訴由臺灣臺北地方法院檢察署檢察官偵查
    後起訴。
    理  由
一、訊據被告蔡秀琴固坦承確有與陳國泓於登山社結識、且知悉
    陳國泓已婚並婚姻關係存續中，多次與陳國泓相約外出聊天
    吃飯（他字卷第79頁、本院卷審理筆錄第8頁)，且對於其使
    用0000000000門號行動電話頻繁與陳國泓使用之0000000000
    門號之行動電話聯繫，亦不爭執（本院卷審理筆錄第10頁）
    ；惟否認其有如起書所載與陳國泓相姦云云。經查：
(一)就陳國泓有如起訴書所載，分別於99年4 月17日到永和愛摩
    兒時尚旅館、同年月24日到汐止芬多精加香汽車旅館等情，
    不僅有證人陳國泓結證之證言足稽（本院卷審理筆錄第4、6
    頁），且有旅館消費發票及旅館附近便利商店消費發票（他
    字卷第58頁編號19發票、第59頁編號24發票）可憑，應堪信
    其為真實。又證人陳國泓結證稱「（問：請具體說明你與蔡
    秀琴去愛摩兒時尚旅館上床當天所有行程？）我沒有辦法記
    得很清楚當天的行程，那天下午3、4點之前，我用我的手機
    0000000000打被告的電話門號0000000000，約她在民生社區
    附近自來水公司等被告，大約下午3、4點等到被告後，後來
    我載她就一起出去，中間去哪邊我忘記了，後來有去愛摩兒
    時尚旅館，後來從旅館出來之後，好像我就載被告回她家附
    近，我在市○○道被告家附近放她下車。接著我就回家。（
    問：請具體說明你與蔡秀琴去愛摩兒時尚旅館上床所有過程
    ？）泡茶、喝咖啡、洗澡、做愛。（問：做愛做了哪些事情
    ？）做愛就是性與性的接觸，性器官與性器官的接觸。（問
    ：你所說的性器官與性器官的接觸，有無包括將你的性器官
    插入被告的性器官？）有。（問：你如何確定你通姦的對象
    就是被告蔡秀琴？）確不確定有這麼困難嗎？就是她。【臉
    朝被告】(問：99年4月24日，是否也有跟蔡秀琴發生性器官
    接合的行為？）我不知道是不是這個日子。（問：據檢察官
    起訴書所載，99年4 月24日你是與蔡秀琴在新北市○○區○
    ○路206 號芬多精加香汽車旅館內通姦，你是否記得有與蔡
    秀琴在芬多精加香汽車旅館內通姦？）是。（問：所以上一
    個問題所問之性器官接合行為，是否確實發生？）對。（問
    ：你確定在芬多精加香汽車旅館內通姦空間的對象就是於99
    年4 月17日你所承認與蔡秀琴通姦之同一對象？）對。」等
    語（本院卷審理筆錄第4-6頁），確實承認分別於99年4月17
    日、24日，與被告在汽車旅館內通姦。兼之，依據陳國泓使
    用之0000000000門號行動電話之通聯記錄顯示（他字卷第38
    -53頁），99年4月至99年10月間，與被告自承使用之000000
    0000門號行動電話頻繁連繫。則本院確信被告確與有配偶之
    陳國泓，分別於99年4月17日、24日在汽車旅館內相姦2次。
(二)其次，依據上揭陳國泓使用之0000000000門號行動電話之通
    聯記錄顯示，在99年4 月至99年10月間，除與被告使用之00
    00000000門號、妻簡鳳敏使用之0000000000門號、長子陳彥
    呈使用之0000000000門號、次子陳彥佑使用之0000000000門
    號等行動電話頻繁連繫外，並無其他頻繁通話之對象；此亦
    可排除陳國泓為隱匿另與被告以外之女子通姦情事、卻故意
    誣指被告為其通姦對象之可能性。是故本件被告與有配偶之
    陳國泓相姦之事證明確，犯行已堪認定，應依法論科。
二、核被告所為，係犯刑法第239條後段之相姦罪2罪，而被告所
    犯相姦2 罪，犯意個別、行為互異，應依數罪併罰分論並處
    罪刑後再定其應執行之刑。爰審酌被告之品行、犯罪手段、
    犯後否認犯罪態度，以及所生之危害等一切情狀，就所犯相
    姦2罪分別量處有期徒刑3月，並定其應執行之刑為有期徒刑
    4月，再依刑法第41條第1項前段規定諭知於定刑前、後均得
    易科罰金併其折算標準。
據上論斷，應依刑事訴訟法第299條第1 項前段，刑法第239條後
段、第51條第5款、第41條第1項前段，刑法施行法第1條之1，判
決如主文。
本案經檢察官蘇維達到庭執行職務。
中    華    民    國   100    年    5     月    30    日
                  刑事第二十庭  法  官  呂政燁
以上正本證明與原本無異。
如不服本判決應於收受送達後10日內向本院提出上訴書狀，並應
敘述具體理由；其未敘述上訴理由者，應於上訴期間屆滿後20日
內向本院補提理由書（均須按他造當事人之人數附繕本）「切勿
逕送上級法院」。告訴人或被害人如對於本判決不服者，應具備
理由請求檢察官上訴，其上訴期間之計算係以檢察官收受判決正
本之日期為準。
                                書記官  呂欣穎
中    華    民    國   100    年    5     月    30    日
附錄本案所犯法條全文：
中華民國刑法第239條（通姦罪）
有配偶而與人通姦者，處1年以下有期徒刑。其相姦者亦同。